【裁判字號】    98,桃簡,564
【裁判日期】    980529
【裁判案由】    清償債務
【裁判全文】
臺灣桃園地方法院民事簡易判決         98年度桃簡字第564號
原      告  甲○○
被      告  乙○○原名李淑美.
訴訟代理人  丙○○
上列當事人間給付票款事件，於民國98年5 月12日言詞辯論終結
，本院判決如下：
    主  文
原告之訴駁回。
訴訟費用由原告負擔。
    事實及理由
一、原告起訴主張：被告乙○○（原名李淑美）於民國85年間向
    原告借款新台幣（下同）2,800,000 元，於90年6 、7 月間
    支付部分利息，其後至94年8 月8 日才簽發發票日94年8 月
    8 日、票面金額2,800,000 元、票號347103號之本票一紙（
    下稱系爭本票）交付原告，不料原告事後為付款之提示，竟
    遭拒付，追討無效下，乃依票據法第5 條第1 項、第120 條
    第2 項、第124 條規定，起訴請求被告給付票款，並提出本
    票一紙為證；爰聲明：被告應給付原告2,800,000 元及自94
    年8 月8 日起至清償日止，按週年利率6%計算之利息。
二、被告則以：系爭票款之簽發，實際上是原告投資被告之夫丙
    ○○設在印尼之公司，其後因公司虧損，原告要求被告簽發
    系爭本票代償，被告是在被壓迫及無知情況下而簽發，故應
    不生票據上之權利；且系爭本票之票據權利已罹於3 年之時
    效期間，故被告以時效消滅為抗辯；並聲明：如主文所示。
三、兩造不爭執之事實：
  (一)系爭本票之發票日為94年8 月8 日、票面金額2,800,000 元
    、票號347103號，但未載到期日（視為見票即付）係被告簽
    發，原告則為持票人。
  (二)原告自票載發票日後，迄至98年2 月20日始以系爭本票對被
    告聲請支付命令，因被告聲明異議而視為起訴。
四、得心證之理由：按票據上之權利，對本票發票人自發票日起
    算，見票即付之本票，自發票日起算，三年間不行使，因時
    效而消滅。票據法第22條第1 項定有明文。時效因請求而中
    斷，若於請求後6 個月不起訴，視為不中斷，民法第129 條
    、第130 條亦規定甚明。查，本件原告所持系爭本票之發票
    日為94年8 月8 日（有本票影本附卷可稽），其上未記載到
    期日，依票據法第120 條第2 項規定：未載到期日者，視為
    見票即付，此為兩造所不爭執，故系爭本票至97年8 月7 日
    即屆滿票據法第22條第1 項所規定之3 年時效，而原告至98
    年2 月20日（有民事聲請支付命令狀上所蓋本院收狀戳印可
    參）始向本院聲請核發支付命令，經被告聲明異議後視為起
    訴，是原告請求發票人之被告給付票款，顯已逾法定3 年票
    據追索權時效期間，而原告又無足以中斷時效之法律行為，
    故被告抗辯系爭本票之票據債權已罹於時效，依民法第144
    條第1 項規定拒絕給付票款，為有理由。
五、綜上，被告抗辯系爭本票之票據請求權時效已消滅，為有理
    由。從而，原告本於票據法律關係，請求被告給付280 萬元
    及自94年8 月8 日起至清償日止按週年利率6 計算利息，為
    無理由，不應准許。
六、本件事證已明，兩造其餘主張及所提證據與本院上開論斷無
    涉或無違，不予贅述。
七、據上論斷：原告之訴為無理由，依民事訴訟法第78條，判決
    如主文。
中    華    民    國    98    年    5     月    29    日
                  桃園簡易庭  法  官  潘進柳
以上正本係照原本作成
如對本判決上訴，須於判決送達後20日內向本院提出上訴狀
中    華    民    國    98    年    6     月    1     日
                              書記官  谷貞豫


司法院資訊處製作；財團法人民間司法改革基金會備份。
